
```{r setup, include=FALSE}
knitr::opts_chunk$set(echo = TRUE, message = FALSE, warning = FALSE)
```

# 面板数据 {#PanelData}
## 一句话Tips
- `sandwich`提供了聚类标准误计算(`vcovCL`)，包括面板数据的聚类(`vcovPL`)。
- `PSTR`:面板平滑转移模型。
- `MSCMT`:多个结果变量的合成控制方法的包。
- 检查面板数据是否平衡：使用`table(PanelData[,1:2])`或者`is.banance`。
- ` phtt`包，交互效应的面板模型，用的Bai (2009)的估计方法。It offers the possibility of analyzing panel data with large dimensions n and T and can be considered when the unobserved heterogeneity effects are time-varying.

## `fixest`包

`fixest`包的优点如下：

- 提供了面板高维固定效应估计。
- 提供了稳健、聚类标准误选项。
- 计算速度快。速度比stata的`reghdfe`、Julia的`FixedEffectModels`都要快。
- 提供了Sun and Abraham（2020）的交错面板估计。

综上，以后固定效应估计，应该使用该包。

**四个固定效应的泊松面板回归**，`|`后就是固定效应变量。
```{r}
library(fixest)
gravity_pois <- fepois(Euros ~ log(dist_km) | Origin + Destination + Product + Year, trade) 
```
而且你可以通过`Origin^Destination`的写法来表示两个变量间的交互固定效应。比如`Origin`如有3个水平，`Destination`有4个水平，这种写法会产生12个固定效应。

**可变斜率项**，固定效应可以改变斜率，这在控制个体的异质性时间趋势中非常有用。
```{r}
# Our base data for this section
base <- iris
names(base) <- c("y", paste0("x", 1:3), "fe1")
# Create another "fixed-effect"
base$fe2 <- rep(letters[1:5], 30)
head(base)
# x2的斜率系数随着固定效应变化。通常在控制个体的异质性时间趋势中应用。
est_vs <- feols(y ~ x1 | fe1[x2], base)
est_vs
summary(fixef(est_vs))
```

**未涉及固定效应的交互**，通过在公式中引入`i()`语法，该函数又`ref`参数用来设基准组，或者`keep`参数用来保留哪些组。
```{r}
data(airquality)
res_i1 = feols(Ozone ~ Solar.R + i(Month), airquality)
res_i2 = feols(Ozone ~ Solar.R + i(Month, ref = 8), airquality)
res_i3 = feols(Ozone ~ Solar.R + i(Month, keep = 5:6), airquality)
# 展示结果
etable(res_i1, res_i2, res_i3, dict = c("6" = "June", "Month::5" = "May"), 
       order = c("Int|May", "Mon"))
```

**TWFE估计**，DID的双因素固定效应估计。

```{r}
data(base_did)
head(base_did)
est_did = feols(y ~ x1 + i(period, treat, 5) | id + period, base_did)
est_did
iplot(est_did)
```


**聚类标准误**,在两个固定效应上计算聚类标准误。即便你没有使用固定效应，你也可以用这样的语法聚类标准误。
```{r}
summary(gravity_pois, cluster = ~Origin+Destination)
```
该包关于标准误的计算非常丰富，可以看它的小短文。




## `plm`包
- 包中的`vcovG`函数可以计算聚类标准误。一般这么用:
```{r eval=FALSE}
summary(plm, vcov = vcovG(plm, cluster = 'group', inner = 'cluster'))
```

- 包中的`fixef`函数可以返回个体截距项(`type = level`)。
- `update(object, formula)`函数可以更新公式重新估计。

## 动态面板阈值估计：R语言中有一个包`dtp`，其估计函数为：
```{r eval=FALSE}
data(Mena)
reg<-dtp(GDPPC ~ FDI+OPEN|INF|INF,Mena,index=c("pays","ann"),4,2,0.95,0.8,1,graph = TRUE)
summary(reg)
```
注意：

- 第一根`|`前的变量是不依赖区制的变量，中间由`|`夹住的变量是阈值变量，最后一个`|`后面的变量是依赖区制的变量（好遗憾，貌似只允许一个这样的变量）。
- `initnum`参数指的是模型中的内生变量。在动态面板中，一般是因变量的滞后值，因此在数据框中滞后因变量，然后选好该滞后因变量所在列的数字即可。注意，这个数字是在剔除了id和year标识之后的列的序号。
- 数据上千以后，估计过程有点慢，耐心等待。
- 输出中包含一个`gamma`参数，我揣摩是截距项。