```{r setup, include=FALSE}
knitr::opts_chunk$set(echo = TRUE, message = FALSE, warning = FALSE, eval = FALSE)
```
# 绘图技巧 {#DrawTips}

## 一句话Tips

- `vistime`包基于ggplot的逻辑绘制甘特图。注意他时间线的格式是`as.POSIXct()`。
- `Cairo`包在苹果系统中安装的话，要先安装X11,网址https://www.xquartz.org/
- ggplot绘图在MacOS中中文不会显示，你应该加上`+theme_bw(base_family = 'STKaiti')`语句。保存时，使用类似如下语句：
```{r}
library(Cairo)
pdf(...,family = "GB1") # 也能保存中文
ggsave(filename = pname.eps,width = 8.6, height = 5.72,device = cairo_ps, family = "Song") # 可以保存中文
ggsave(filename = pname.pdf,width = 8.6, height = 5.72,device = cairo_pdf, family =
"Song") # 可以保存中文
ggsave(filename = pname.wmf,width = 8.6, height = 5.72) #该格式只用于word，且无法实现半透明。
```

- 如果想要刻度线往里面，可以设置tick的长度值为负，
```{r}
theme(axis.ticks.length.x = unit(-0.1,"cm"))
```
- 如果标题太长，要换行，可以使用，
```{r}
labs(title = stringr::str_wrap('巴拉巴拉', width = 3))
```

- 保存svg格式图片
```{r}
library(svglite)
ggsave('myplot.svg')
```

- 坐标轴体现数学表达，主要使用了`TeX`命令：
```r
library(latex2exp)
ggplot(data = data.frame(x = 0, y = 0)) + 
  geom_point(aes(x = x, y = y)) + 
  ylab(TeX('$Abundance \\; 1 \\times 10^5$'))
```

## 3D绘图
`x`和`y`是数值向量，`z`是矩阵，且`z`的列数与`x`的长度一致，行数与`y`的长度一致。
```{r eval=TRUE}
library(plotly)
library(magrittr)
x <- seq_len(nrow(volcano)) + 100
y <- seq_len(ncol(volcano)) + 500
plot_ly() %>% add_surface(x = ~x, y = ~y, z = ~volcano)
```

## 函数绘制
```{r}
# To plot functions without data, specify range of x-axis
base <- ggplot() + xlim(-5, 5)
base + geom_function(fun = dnorm)
base + geom_function(fun = dnorm, args = list(mean = 2, sd = .5))
```

## 绘制向量场
比如绘制如下系统的相图,
$$\begin{align}
&\dot{x} = 2*x-y\\
&\dot{y} = y +x 
\end{align}$$

```{r eval=TRUE}
library(ggquiver)
library(ggplot2) 
expand.grid(x = seq(-3,3.1,0.5), y = seq(-3,3.1,0.5)) %>% # 生成格点
  ggplot(aes(x,y,u = 2*x-y, v = y+x)) + # u,v就是dot_x和dot_y
  geom_quiver()
```

## 在`ggplot`中添加jpe对象

```{r}
library(cowplot)
gg <- ggplot(data.frame(x = 1:5, y = 1:5), aes(x, y)) + 
  labs(x = '站桩时间（单位：年）',y = '') + 
  theme_half_open(12) + theme(axis.text.y = element_blank(), axis.ticks = element_blank())
ggdraw() + draw_image('E:/202110.jpg', width = 0.9, height = 0.5,x=0.06,y=0.1) +
  draw_plot(gg)
```

## 双坐标绘图

```{r eval=TRUE}
data("mtcars")
library(ggplot2)
ggplot(mtcars, aes(x = mpg, y = disp)) + geom_line() +
  geom_line(aes(y = wt*mean(disp)/mean(wt)), linetype = 3, size = .3, color = I('red')) +
  scale_y_continuous(name = 'disp', sec.axis = sec_axis(~.*mean(mtcars$wt)/mean(mtcars$disp), name = 'wt'))
```

- `ggplot`开始的第一行代码画主轴，第二行代码把副轴的数据范围变化到和主轴的范围差不多，第三行代码`sec.axis`是把副轴刻度显示进行缩放。比如第二行代码把副轴的y数据扩大了20倍，那么此处副轴刻度显示就要缩小20倍。

